【裁判字號】    98,交聲,211
【裁判日期】    980716
【裁判案由】    違反道路交通管理處罰條例
【裁判全文】
臺灣宜蘭地方法院交通事件裁定         98年度交聲字第211號
移送機關    交通部公路總局臺北區監理所宜蘭監理站
異  議  人  甲○○
上列異議人因違反道路交通管理處罰條例案件，對於交通部公路
總局台北區監理所宜蘭監理站民國98年5月12日所為之處分（原
處分案號：宜監字第裁43─Q00000000號），聲明異議，本院裁
定如下：
    主  文
異議駁回。
    理  由
一、按汽車駕駛人，行經有燈光號誌管制之交岔路口闖紅燈者，
    處新臺幣（下同）1,800元以上5,400元以下罰鍰，道路交通
    管理處罰條例第53條第1項定有明文。
二、移送機關裁決意旨略以：異議人甲○○於民國98年2月22日9
    時15分許，駕駛車牌號碼660-AK號營業貨運曳引車，在宜蘭
    縣頭城鎮○○路○段與宜一縣路口處闖紅燈（北向南直行）
    ，經宜蘭縣警察局礁溪分局掣發宜警交字第Q00000000號舉
    發違反道路交通管理事件通知單舉發，並經移送機關請上開
    舉發單位調查，仍認異議人違規事實明確，乃以異議人違反
    前述道路交通管理處罰條例第53條第1項規定之行為，裁處
    異議人罰鍰3,600元，並依63條第1項第3款記違規點數3點。
三、異議意旨略以：異議人有於上開時間行經上開地點而被開單
    舉發，惟被舉發當日係假日，而該處燈號於假日或上、下班
    時段以外之時間均為閃黃燈，是異議人行經該路段時，因陽
    光直射異議人眼睛，使異議人無法辨識燈號顏色，才會誤認
    為當時仍是處於閃黃燈狀態，而通過該路口。另外當天為有
    紅綠燈，應該是警察為了開罰單才開的，為此請求撤銷原處
    分云云。
四、經查：
（一）異議人於98年2月22日9時15分許，駕駛車牌號碼660-AK號
      營業貨運曳引車，行經宜蘭縣頭城鎮○○路○段與宜一縣
      路口處，經警舉發等情，為異議人所不爭執，並有舉發違
      反道路交通管理事件通知單1紙在卷可稽，此部分之事實
      應堪認定。
（二）證人即舉發本件之員警李宏達到院證稱：「我們是在大溪
      派出所的前面南下車道執行交通稽查，當時是有紅綠燈的
      號誌，異議人從北往南行駛，過了那個紅綠燈，我們就將
      他攔下，並告知他有闖紅燈。．．．異議人行駛的路線是
      直線，可以清楚看見燈號的運作情況」，並提出於98年6
      月5日中午至現場拍攝之照片2紙為證。從照片中可見燈號
      並無不清晰之情形。異議人雖以上詞置辯，惟查，駕駛人
      本有注意交通號誌之義務，如認該處陽光刺眼，無法辨識
      燈號，更應減速慢行，做及時煞停之準備。至舉發機關何
      時開始管制燈號之運作，亦係行政機關按斯時斯地路況及
      交通情況所為之行政行為，就何時運作管制燈號，自有裁
      量權。異議人上開辯解，均無足採。綜上所述，異議人確
      有在行經有燈光號誌管制之交岔路口闖紅燈之違規行為。
      從而，移送機關依道路交通管理處罰條例第53條第1項裁
      處罰鍰3,600元，並依第63條第1項第3款規定記違規點數3
      點，核無不合。本件聲明異議為無理由，應予駁回。
據上論斷，應依道路交通案件處理辦法第19條裁定如主文。
中    華    民    國    98    年    7     月    16    日
                  交通法庭  法  官  謝佩玲
以上正本證明與原本無異。
如不服本裁定，應於裁定送達後5日內，向本院提出抗告狀。（
應附繕本）
                            書記官  李玉雲
中    華    民    國    98    年    7     月    16    日


司法院資訊處製作；財團法人民間司法改革基金會備份。
